

CONTACTO



www.linkedin.com/in/adoni-d-martinezbrito-81535931a



https://adonidaniel-m-portafolio.vercel.app/



(809)-980-2154



≥ adonibrito999@gmail.com

CONOCIMIENTOS

- Paquete de office
- Base de Datos SQL Server
- Base de Datos MySQL
- HTML 5 Diseño de paginas web
- CSS Diseño de paginas web

LEGUAJES DE PROGRAMACION

- Leguaje de programación C#
- Lenguaje de programación PHP
- Leguaje de programación javaScript
- Leguaje de programación TypeScrpt

FRAMEWORK

- Angular
- React
- Next Js
- React Native

EDUCACIÓN

 INSTITUTO POLITECNICO AVE **MARIA**

Desarrollo y Administración de Aplicaciones Informáticas.

2019 A 2023

- Colegio San Roque Gonzáles 2018 A 2019
- · Instituto tecnológico de las américas Actualmente Estudiante ITLA

Adoni D. Martinez **Brito**

ACERCA DE MÍ

Soy desarrollador de software con experiencia en administración de bases de datos en SQL Server y MySQL, donde he estado estudiando activamente durante los últimos 2 años para mejorar mis habilidades en la gestión de datos. Además, tengo sólidos conocimientos en C# y en lenguajes de frontend como TypeScript y JavaScript, trabajando con frameworks como Angular, Next.js y React. Actualmente, estoy ampliando mis conocimientos en el ITLA, donde estudio la carrera de Software, combinando mi formación académica con experiencia práctica en el desarrollo de aplicaciones y sistemas.

EXPERIENCIA LABORAL

LABOR SOCIAL (60H) DESARROLLO DE BASE DE DATOS PARA INSTITUTO POLITECNICO **AVE MARIA**

2022-Presente

Elaborando una base de datos para que los maestro puedas digital los boletines de calificaciones para los estudiantes

Pasantías en Solvex Dominicana

2023-Presente

En dichas pasantía estuve tomando cursos de PHP en conjunto a su Framework Laravel para especializarme en dicho lenguaje, en conjunto a dicho lenguaje utilice MySQL.

Transneg Srl

2023 y 2024-Presente

Durante mi año en Transneg SRL, participé en la creación de la página web de boletería del Teatro Nacional, utilizando TypeScript y C# .NET Web API. Mejoré la lógica y la interfaz visual del backend y frontend, haciendo la página completamente responsiva. Introduje nuevos módulos y optimicé la logística del sistema.

Además, contribuí al proyecto Maps-Stamp, donde trabajé en la lógica del frontend con Next.js y JavaScript. Implementé módulos nuevos y aseguré la responsividad de la página para mejorar la experiencia del usuario en diferentes dispositivos.